【裁判字號】    98,訴緝,190
【裁判日期】    980731
【裁判案由】    毒品危害防制條例
【裁判全文】
臺灣板橋地方法院刑事判決             98年度訴緝字第189號
                                     98年度訴緝字第190號
                                     98年度訴緝字第191號
公  訴  人  臺灣板橋地方法院檢察署檢察官
被      告  甲○○
上列被告因違反毒品危害防制條例案件，經檢察官分別提起公訴
（97年度毒偵字第5343、5578、6676號），本院予以合併審判，
被告於準備程序進行中，就被訴事實皆為有罪之陳述，本院告知
其簡式審判程序之旨，聽取當事人意見後，裁定由受命法官獨任
依簡式審判程序審理，茲判決如下：
    主  文
甲○○施用第一級毒品，累犯，處有期徒刑拾月；又施用第一級
毒品，累犯，處有期徒刑拾月；又施用第一級毒品，累犯，處有
期徒刑拾月，扣案如附表貳所示之物沒收銷燬。應執行有期徒刑
貳年肆月，扣案如附表貳所示之物沒收銷燬。
    事  實
一、甲○○前因施用第一、二級毒品案件，經臺灣士林地方法院
    以95年度毒聲字第219 號裁定令入勒戒處所觀察、勒戒後，
    因無繼續施用毒品傾向，於民國95年9 月19日執行完畢釋放
    出所，並由臺灣士林地方法院檢察署檢察官以95年度毒偵緝
    字第141 號為不起訴處分在案。復因施用第二級毒品案件，
    經本院以96年度簡字第1852號判決判處有期徒刑3 月確定，
    於96年10月1 日執行完畢。詎仍不知悔改，於前開觀察、勒
    戒執行完畢釋放後5 年內，基於施用第一級毒品海洛因及第
    二級毒品甲基安非他命之犯意，依序於如附表1 編號1 、2
    、3 所示施用時間及地點，均以將海洛因、甲基安非他命混
    合後，置入玻璃球（未扣案）內燒烤吸食之方式，同時施用
    海洛因、甲基安非他命各1 次。嗣分別於如附表1 所示查獲
    時間及地點，為警查獲，其中如附表1 編號3 所示該次，並
    遭扣如附表2 所示海洛因2 包。
二、案經臺北縣政府警察局永和分局先後3 次報告臺灣板橋地方
    法院檢察署檢察官偵查起訴。
    理  由
一、上開犯罪事實，業經被告甲○○於本院審理時坦承不諱，而
    其於如附表1 所示查獲時間及地點為警查獲後所採集之尿液
    ，經以酵素免疫分析法初步篩選，再以氣相層析質譜儀分析
    法確認，確均呈現嗎啡（施用海洛因之代謝物為嗎啡）及甲
    基安非他命陽性反應，有臺北縣政府警察局永和分局查獲違
    反毒品危害防制條例案件犯嫌代碼對照表（檢體編號分別為
    ：F000－0000、F000－0000、F000－0000號）及臺灣檢驗科
    技股份有限公司濫用藥物檢驗報告（檢體編號分別為：F000
    －0000、F000－0000、F000－0000號）各3 份在卷可稽，並
    有扣案如附表2 所示海洛因2 包可資佐證，足認被告之自白
    與事實相符。又被告前經臺灣士林地方法院裁定令入勒戒處
    所觀察、勒戒，於95年9 月19日執行完畢之事實，有臺灣高
    等法院被告前案紀錄表1 份附卷可憑，其於觀察、勒戒執行
    完畢釋放後5 年內，再犯毒品危害防制條例第10條之罪，犯
    行明確，應依法論科。
二、按海洛因、甲基安非他命分屬毒品危害防制條例第2 條第2
    項第1 款、第2 款規定之第一、二級毒品，核被告於如附表
    1 編號1 、2 、3 所示施用時間及地點，先後3 次施用海洛
    因及甲基安非他命之行為，均係犯毒品危害防制條例第10條
    第1 項、第2 項之施用第一級毒品罪及施用第二級毒品罪。
    其為各該犯行而持有第一級毒品海洛因及第二級毒品甲基安
    非他命，持有之低度行為，為施用之高度行為所吸收，不另
    論罪。被告各次均係將海洛因、甲基安非他命混合後施用，
    乃以1 行為同時觸犯施用第一級毒品罪、施用第二級毒品罪
    ，為想像競合犯，皆應從較重之施用第一級毒品罪處斷，公
    訴意旨認應分論併罰，容有誤會。而所犯前揭3 罪，犯意各
    別，行為互殊，則應予分論併罰。被告有如事實欄所示之前
    案紀錄，於96年10月1 日執行完畢乙節，有臺灣高等法院被
    告前案紀錄表1 份存卷可考，其於有期徒刑執行完畢5 年內
    ，故意再犯有期徒刑以上之罪，為累犯，所犯之罪均應依刑
    法第47條第1 項之規定加重其刑。爰審酌被告已曾因相同犯
    行經戒毒處遇及刑事處罰，猶未能知所警惕，顯然漠視法令
    之禁制，惟其犯罪行為主要係戕害自身，且事後坦承犯行，
    犯後態度並無不良，暨其施用毒品之動機、目的、素行等一
    切情狀，分別量處如主文所示之刑，並定其應執行刑。扣案
    如附表2 所示海洛因2 包，乃被告為如附表1 編號3 所示犯
    行所剩餘，業據被告供承在卷，除因鑑驗而用罄之部分外，
    餘應依毒品危害防制條例第18條第1 項前段之規定沒收銷燬
    。至該次同時為警扣得之針筒2 支，被告否認為其所有，且
    無證據證明與被告施用第一、二級毒品犯行有關，故不予沒
    收，附此敘明。
據上論斷，應依刑事訴訟法第273 條之1 第1 項、第299 條第1
項前段，毒品危害防制條例第10條第1 項、第2 項、第18條第1
項前段，刑法第11條、第55條、第47條第1 項、第51條第5 款，
判決如主文。
本案經檢察官陳伯均到庭執行職務。
中    華    民    國    98    年    7    月    31     日
                   刑事第九庭  法  官  許炎灶
以上正本證明與原本無異。
如不服本判決應於收受判決後10日內向本院提出上訴書狀，並應
敘述具體理由；其未敘述上訴理由者，應於上訴期間屆滿後20日
內向本院補提理由書（均須按他造當事人之人數附繕本）「切勿
逕送上級法院」。
                               書記官  屠衛民
中    華    民    國    98    年    7    月     31    日
附錄本案論罪科刑法條：毒品危害防制條例第10條。
毒品危害防制條例第10條
施用第一級毒品者，處6 月以上 5 年以下有期徒刑。
施用第二級毒品者，處3 年以下有期徒刑。
附表1 ：
┌──┬──────┬──────┬──────┬──────┬──────┐
│編號│  施用時間  │  施用地點  │  查獲時間  │  查獲地點  │  查獲物品  │
├──┼──────┼──────┼──────┼──────┼──────┤
│ 1  │97年4 月29日│臺北縣永和市│97年4 月30日│臺北縣永和市│無          │
│    │某時許      │豫溪街78號2 │晚間8 時許  │豫溪街78號2 │            │
│    │            │樓          │            │樓          │            │
├──┼──────┼──────┼──────┼──────┼──────┤
│ 2  │97年5 月27日│臺北縣永和市│97年5 月28日│臺北縣永和市│無          │
│    │晚間某時許  │某汽車旅館  │晚間8 時許  │豫溪街78號2 │            │
│    │            │            │            │樓          │            │
├──┼──────┼──────┼──────┼──────┼──────┤
│ 3  │97年6 月13日│臺北縣永和市│97年6 月13日│臺北縣永和市│如附表2 所示│
│    │上午某時許  │保順路31號「│上午11時30分│保順路31號「│海洛因      │
│    │            │御庭汽車旅館│許          │御庭汽車旅館│            │
│    │            │」308 房    │            │」308 房    │            │
└──┴──────┴──────┴──────┴──────┴──────┘
附表2 ：
┌─────────────────────────────────────┐
│查獲之第一級毒品                                                          │
├──┬─────┬──┬──┬──────────────────────┤
│編號│品      名│數量│單位│備                                        註│
├──┼─────┼──┼──┼──────────────────────┤
│ 1  │第一級毒品│2   │包  │第一級毒品海洛因（淨重0.9700公克，取樣0.00│
│    │海洛因    │    │    │  20公克）。                                │
│    │          │    │    │含極微量第一級毒品海洛因殘渣且未能析離之外│
│    │          │    │    │  包裝2 個，應併予沒收銷燬。                │
│    │          │    │    │卷附交通部民用航空局航空醫務中心97年6 月27│
│    │          │    │    │  日航藥鑑字第0973238 號毒品鑑定書1 份參照。│
└──┴─────┴──┴──┴──────────────────────┘


司法院資訊處製作；財團法人民間司法改革基金會備份。
